【裁判字號】    90,易,582
【裁判日期】    900802
【裁判案由】    偽造文書等
【裁判全文】
臺灣板橋地方法院刑事判決                            九十年度易字第五八二號
    公  訴  人  臺灣板橋地方法院檢察署檢察官
    被      告  乙○○
右列被告因偽造文書等案件，經檢察官提起公訴（八十九年度偵字第二二○三七號）
，本院判決如左：
    主  文
乙○○連續行使偽造私文書，足以生損害於他人，累犯，處有期徒刑伍月，如易科罰
金以參佰元折算壹日；扣案盜版遊戲光碟片貳仟捌佰陸拾壹片、附表二之一、二、三
所示非法重製遊戲光碟片壹佰零玖片、附表三所示仿冒任天堂遊戲卡匣參拾捌個、盜
版遊戲光碟目錄貳拾貳本均沒收。
    事  實
一、乙○○曾於民國八十三年間因施用毒品案件，經臺灣臺中地方法院判處應執行有
    期徒刑三年八月，嗣經上訴臺灣高等法院臺中分院經駁回上訴確定，於八十八年
    五月八日縮刑期滿執行完畢，竟不知警惕，其係位於臺北縣三重市○○街三五七
    巷七五號「濱丞資訊科技行」之負責人，明知如附表一所示之商標圖樣，分經日
    商新力電腦娛樂股份有限公司（下稱新力公司）、日商西雅企業股份有限公司（
    下稱西雅公司）、日商思奎爾股份有限公司（下稱思奎爾公司）、任天堂株式會
    社向經濟部智慧財產局（即改制前經濟部中央標準局，下稱智慧財產局）註冊登
    記，各取得商標專用權，指定使用於電視遊樂器用程式卡帶、磁帶、磁碟、光碟
    等商品上，現仍在專用期間內（其商標名稱、商標圖樣、專用期間、使用商品等
    詳如附表一所示），亦明知如附表二所示之遊戲軟體，分別為新力公司、思奎爾
    公司、日商可樂美股份有限公司（下稱可樂美公司）及任天堂株式會社享有著作
    權並受我國著作權法保護之視聽及電腦程式著作；明知年籍、姓名不詳綽號「阿
    維」之成年男子所兜售之遊戲光碟片、卡匣等物，均非屬新力、西雅、思奎爾公
    司及任天堂株式會社所生產或授權生產，而將相同於上開註冊商標之圖樣使用於
    同一商品之光碟軟體之仿冒光碟及卡匣；並對於該等仿冒遊戲光碟軟體內有虛偽
    記載之「Licensed by Sony Computer Entertainment Inc.」、「PRODUCED BY
    OR UNDERLICENSE FROM SEGA ENTERPRISES,LTD.」等足以表示該遊戲軟體係經新
    力、西雅公司授權之文字（以電視遊樂器執行時在螢幕上會顯示上開授權文字）
    表示該等光碟軟體產品係新力、西雅公司生產或授權生產之一定用意證明之準私
    文書，有所認識；並明知前開商標外之字樣依習慣並為表示各該公司授權、出品
    、設計、發行或享有著作權用意證明之私文書。竟基於意圖營利而販賣交付及行
    使偽造私文書之概括犯意，自民國八十九年九月底某日起，在上開店內，連續以
    光碟每片新台幣（下同）三十元、卡匣每片一百元至一百五十元不等之價格，向
    綽號「阿維」之成年男子購入在外包裝、卡匣上或燒錄於光碟內之擅自使用上開
    公司之註冊商標圖樣（以電視遊樂器執行時，在螢幕上會顯示新力公司、西雅公
    司、思奎爾公司、任天堂株式會社「Nintendo」之註冊商標圖樣）以及虛偽記載
    「Licensed by Sony ComputerEntertainment Inc.」、「PRODUCED BY OR
    UNDERLICENSE FROM SEGA ENTERPRISES,LTD.」等足以表示該遊戲軟體係經新力
    公司、西雅等公司授權文字之遊戲光碟片，以及未經許可擅自重製之侵害著作權
    之遊戲光碟片、卡匣而持有後，以與市價相差甚遠之光碟每片五十元、卡匣每片
    二百元至三百元不等之價格連續出售予不特定之人而行使，足以生損害於新力公
    司、西雅公司。嗣於八十九年十月三十日下午八時許，在其上開店內，為警持搜
    索票查獲，並在停放其店前屬其所有之車牌號碼ＪＵＥ－○○一號重型機車內及
    停放其店附近屬其太太高美足所有之車牌號碼Ｇ三－○六九五號自用小客車內，
    扣得其所有販售剩餘之盜版新力公司、西雅公司遊戲光碟片分別二千四百五十片
    、四百十一片，合計二千八百六十一片；非法重製「PLAY SATION」系統遊戲光
    碟片一百零九片（詳如附表二之一、二、三所示）、仿冒任天堂遊戲卡匣三十八
    個（詳如附表三所示）、盜版遊戲光碟目錄二十二本等物。
二、案經被害人新力公司、西雅公司、思奎爾公司、可樂美公司、任天堂株式會社訴
    由內政部警政署保安警察第二總隊第一大隊第一中隊報告臺灣板橋地方法院檢察
    署檢察官偵查起訴。
    理  由
一、訊據被告乙○○矢口否認有何侵害商標專用權、著作權及行使偽造私文書等犯行
    ，辯稱：伊是「濱丞資訊科技行」負責人，但是伊沒有販賣給客戶，是綽號「阿
    維」的外務員在八十九年九月陸續二次拿來寄賣的，他（指阿維）說要賣伊光碟
    一片三十元，叫伊賣給客人一片光碟五十元，遊戲卡匣他賣給伊一片是一百元到
    一百五十元間，叫伊賣給客人一百元到三百元，但是伊都沒有賣出去半片，他約
    三十歲人，伊不知道他的真實姓名，與他是第一次交易，目錄也是他拿來的，伊
    本來不知道是違法的，就把東西放在櫃台，但是賣了十天就收起來了，因為客人
    說那是違法的，所以伊都沒有賣出去，伊店裡有賣正版的，至少光碟一片三百元
    以上，遊戲光碟也是一千元左右，．．．伊知道可能是仿冒品後，就把「阿維」
    賣給伊的東西收到ＪＵＥ－○○一號機車及Ｇ三－○六九五號登記在伊太太高美
    足名下汽車內後座及行李箱內，沒有再販賣了，因為打算還給「阿維」，所以才
    放在機車和車內，店內沒有再擺設他賣給伊的東西了云云。
二、經查：
（一）右揭事實業據告訴人新力公司、西雅公司、思奎爾公司、可樂美公司代理人吳
      婷婷律師、高志明律師、陳嘉龍律師、邱永豪；任天堂株式會社之代理人廖國
      昌律師、嚴立媛、甲○○指訴甚詳，並有如犯罪事實欄所述之扣案證物可資佐
      證。被告雖辯稱其原本不知上開物品係仿冒品，且知悉可能係仿冒品後，並未
      販賣即將之放在機車及汽車內，準備退還給「阿維」云云。惟據證人丙○○即
      執行本件案件搜索之警員到庭證述：當時是在執行ｋ計劃，有人檢舉後我們去
      現場搜索，在店裡櫃台上一般顧客顯而易見的地方就發現有目錄二十幾本，當
      時在他（指被告）店裡沒有發現光碟片跟遊戲卡，通常這種案子，接受線報後
      ，我們會到現場偵查或去購買，本件在搜索前，我們也有先到現場埋伏偵查，
      基於辦案經驗，有些人會把片子放在車裡，所以在店裡沒找到光碟後，就在附
      近查機車，當時在離他店四、五步處查到一部機車與他或他太太有關係，便跟
      他要鑰匙開機車，在機車置物箱找到扣案證物，證物是散著放的，數量不多，
      我們又問被告車子在何處，他本來不肯說，後來經我們要求，才帶我們過去離
      他店好幾條巷子放車子處，走路約七、八分鐘，我們在車上後座及置物箱中找
      到扣案證物，證物是用一箱一箱裝著的，但是沒有用膠帶封住，箱子也沒有蓋
      ，隨時可以打開箱子的，當時被告說他是收起來，不想賣了，所以放在車上．
      ．．當時店裡還有空間可以放東西，該店蠻大的等語（見本院九十年七月十九
      日審判筆錄）。茲查本件查獲之仿冒遊戲光碟、卡匣等物，價格均比正版之遊
      戲光碟、卡匣便宜甚多，為從事本件亦有販賣正版之遊戲光碟、卡匣之被告所
      知悉，又遊戲光碟、卡匣等仿冒品市面上充斥，被告係販售該等商品專業之人
      ，對於所販售之光碟、卡匣等物究竟是否為正版或盜版之仿冒品一節，辨識甚
      易，其竟辯稱向不知姓名，且無從聯絡之綽號「阿維」之人拿取來源不明之光
      碟、卡匣販賣，所辯其原不知上開扣案之遊戲光碟、卡匣係仿冒品，而係由客
      人告知可能是仿冒品後，才將之收放在車內云云，顯與一般常情不符。次查據
      上開證人丙○○警員之證言可知，本件係經人檢舉而搜索查獲，又被告被查獲
      時有放置盜版光碟目錄二十二本在櫃台上，雖然被告店內並未放置上開查獲之
      仿冒遊戲光碟及卡匣，然果如被告所辯，其並未有販賣之意，惟既已將上開可
      能係仿冒之光碟及卡匣收放在車內打算還給「阿維」之人，何致仍將「阿維」
      所帶來之上開光碟目錄仍置放於櫃台內供客人選購，而未與上開收起來之光碟
      及卡匣放在一起退還給「阿維」？再據上開證人丙○○警員證述被告放置扣案
      之遊戲光碟、卡匣等物，一部分放在離其店內四、五步之機車內，證物是散著
      放的，數量不多，其餘是放在離其店內走路約七、八分鐘巷內之車子中，證物
      是用一箱一箱裝，但沒有用膠帶封住，箱子也沒有蓋，隨時可以打開箱子等語
      ，且有查獲當時放置機車內及車內之照片附於偵查卷內可稽，果如被告所辯其
      係欲將上開物品退還給「阿維」之人，何致未將全部光碟、卡匣放在一起，而
      將一部分放在僅距離其店內四、五步之機車內，又其店內甚大，還有空間可以
      放置物品亦為證人丙○○所述明，且為被告所不否認，如被告確實知悉該物品
      可能是仿冒品後，才收起來，為何捨其店內其他空餘空間不放置，卻特將之藏
      放於車內，且並未打包妥當，此均與一般常理不符。則綜上情觀之，顯然被告
      係以化明為暗之方式販賣本件仿冒之光碟片及卡匣無訛。足見被告所辯並未販
      賣，即已打包云云，顯係卸責之詞，委無可採。
（二）如附表一所示之商標圖樣，分經新力公司、西雅公司、思奎爾公司、任天堂株
      式會社向智慧財產局註冊登記，各取得商標專用權，指定使用於電視遊樂器用
      程式卡帶、磁帶、磁碟、光碟等商品上，現仍在專用期間中，有智慧財產局商
      標註冊證在卷可參，又商標之使用，係指為行銷之目的，將商標使用於商品或
      其包裝、容器、標帖、說明書、價目表或其他類似物件上，而持有、陳列或散
      布，為商標法第六條第一項所明定。而透過電磁作用，如以遊樂器、光碟機、
      電腦主機之操作為媒介，始於電視或電腦螢幕出現商標圖樣，其標示型態足使
      一般商品購買人認識其表彰商品之來源者，解釋上應屬商標法第六條第一項之
      所稱之其他類似物件之範疇，亦經主管機關智慧財產局八十七年四月十八日臺
      商九八０字第二０五九０二號函釋示明確。新力公司、西雅公司、思奎爾公司
      、任天堂株式會社之商標均屬名牌，其等公司之商標除經我國經濟部中央標準
      局註冊登記，受我國商標法保護外，亦係業界及消費者等相關大眾所共知之商
      標，則將上開告訴人之商標圖樣使用於屬同一商品之光碟片、卡匣所含之軟體
      ，可透過主機之操作顯示商標圖樣於電視或電腦螢幕上者，亦屬商標圖樣之使
      用，亦應受告訴人商標專用權之拘束，併此敘明。
（三）附表二所示著作，均係日本國人之著作，日本國於昭和四十五年五月六日〔西
      元一九七０年，民國五十九年〕改正著作權法第六條明定：「〔保護受
      著作物〕著作物、次各號該當限法律
      保護受。１、日本國民〔國法令基設立法人及
      國內主事務所有法人含。以下同〕著作物。２、最初
      國內發行著作物〔最初法律施行地外行發行
      、發行日30日以內國內發行含〕
      。３、前２號揭、條約國保護義務負著
      作物。」，依其中第二款明定：「最初國內發行著作物〔最
      初法律施行地外行發行、發行日30日以
      內國內發行含〕。」，我國人民〔含我國法人〕之著
      作在日本國內首次發行〔含在日本著作權法施行地外首次發行，自發行日起三
      十日內在日本國發行〕之著作物，受日本國著作權法之保護；我國於七十四年
      七月十日修正著作權法關於外國人著作之保護，採註冊保護主義，其中第十七
      條明定「外國人之著作合於左列各款之一者，得依本法申請著作權註冊：一、
      於中華民國境內首次發行者。二、依條約或其本國法令、慣例，中華民國人之
      著作得在該國享受同等權利者。」、「前項註冊之著作權，著作權人享有本法
      所定之權利。但不包括專創性之音樂、科技或工程設計圖形或美術著作專集以
      外之翻譯。」、「前項著作權人為未經認許成立之外國法人，對於第三十八條
      至四十四條之罪得為告訴或提起自訴。但以依條約或其本國法令、慣例，中華
      民國人之著作得在該國享受同等權利者為限。」，嗣於八十一年六月十日修正
      著作權法第四條明定：「外國人之著作合於左列情形之一者，得依本法享有著
      作權。但條約或協定另有約定，經立法院議決通過者，從其約定。一、於中華
      民國管轄區域內首次發行，或於中華民國管轄區域外首次發行後三十日內在中
      華民國管轄區域內發行者。但以該外國人之本國，對中華民國人之著作，在相
      同之情形下，亦予保護且經查證屬實者為限。二、依條約、協定或其本國法令
      、慣例，中華民國人之著作得在該國享有著作權者。」、第七十四條明定「著
      作人或第八十六條規定之人，得向主管機關申請著作人登記。著作財產權人，
      得向主管機關申請登記其著作財產權、著作之首次公開發表日或首次發行日。
      」、第一百零八條明定：「外國人之著作，合於本法修正施行前第十七條第一
      項第一款或第二款之規定而未經註冊取得著作權，有左列情形之一者，除本章
      另有規定外，適用本法規定：一、於中華民國七十四年七月十日本法修正施行
      前發行未滿二十年，依修正施行前之本法，著作權期間仍在存續中者。二、中
      華民國七十四年七月十日本法增訂之著作，於中華民國七十四年七月十日本法
      修正施行前完成，依修正施行前之本法，著作權期間仍在存續中者。三、於中
      華民國七十四年七月十日本法修正施行後完成者。」，據此條文反面解釋，凡
      依七十四年七月十日修正著作權法註冊之外國人之著作，均享有我國著作權法
      上之權利，合於八十一年六月十日修正著作權法第四條規定之外國人之著作亦
      同。現行著作權法第四條關於外國人取得著作權之規定，與八十一年六月十日
      修正著作權法第四條同旨，另第十條明定「著作人於著作完成時享有著作權。
      但本法另有規定者，從其規定。」、第十三條明定「在著作之原件或其已發行
      之重製物上，或將著作公開發表時，以通常之方法表示著作人之本名或眾所周
      知之別名者，推定為該著作之著作人。」、「前項規定，於著作發行日期、地
      點及著作財產權人之推定，準用之。」，惟據第一百十條明定「第十三條規定
      ，於中華民國八十一年六月十日本法修正施行前已完成註冊之著作，不適用之
      。」酌之，凡依七十四年七月十日修正著作權法註冊之外國人之著作，依八十
      一年六月十日修正著作權法暨現行著作權法第四條規定之人，均享有我國著作
      權法上之權利。本件新力公司、思奎爾公司、可樂美公司就扣案附表二之一、
      二、三所示之光碟，於日本創作完成時，取得日本著作權保護，且已委託台灣
      地區總代理英特全股份有限公司於台灣同步發行及銷售，有首次發行日一覽表
      、進貨單、發票及出貨資料在卷可憑，在客觀上認新力公司、思奎爾公司、可
      樂美公司已提供合理數量之該著作，以供臺灣地區遊戲光碟市場之需要，應認
      其等著作在臺灣地區所為，已合於我國著作權法第三條第一項第十二款規定「
      發行」指權利人散布能滿足公眾合理需要之重製物之要件，自應受我國著作權
      法之保護。而附表三（一）編號１、（三）編號２、３、４、５所示之卡匣（
      侵害著作權名稱如附表二之四所示），其中如附表二之四編號一、二、三、四
      、五、七為任天堂株式會社依七十四年七月十日修正著作權法之規定註冊，有
      內政部著作權執照影本、統一發票、日本發行海報等資料在卷可按，而附表二
      之四編號六之著作物，合於現行著作權法之規定，亦據告訴人任天堂株式會社
      提出其著作物之進口報單、八十八年十一月二十日之統一發票及翌日在日本發
      行之海報等件附卷足憑，顯見上開著作物均享有著作權，而受我國著作權法之
      保護。
（四）扣案之新力公司、西雅公司遊戲光碟片二千八百六十一片、如附表二之一、二
      、三所示非法重製遊戲光碟一百零九片、如附表三所示任天堂遊戲卡匣三十八
      個，經本院於九十年五月十日勘驗結果，發現以告訴代理人提供經改裝適用於
      新力公司光碟片之美規改裝遊戲主機測試，在未裝入光碟片之空機狀態時，電
      視螢幕上第一劃面出現藍色「SONY」字樣，中間有橘紅色之菱形圖樣，下方有
      COMPUTERENTE RTAINM ENT，第二劃面只有出現選擇MEMORY CARD、CD PLAYER
      的選單劃面後，即靜止不動。俟以前開美規改裝主機，在選擇劃面後取樣抽取
      扣案仿冒新力公司遊戲光碟片名「同級生麻雀」、「第三次大戰」、傑克與魔
      豆」等置入，電視螢幕上均顯示「PS設計圖」及「PLAYSTATION」、「
      Licensed by Sony Computer Entertainment Inc.」等字樣；再抽取扣案如附
      表二所示仿冒新力公司遊戲光碟片名「野戰神兵2」、仿冒思奎爾公司遊戲光
      碟片名「太空戰士９」、仿冒可樂美公司遊戲光碟「勁爆熱舞２」置入前開主
      機內，出現「PS設計圖」、「Play Station」商標圖樣，及「Licensed by
      Sony Computer Entertainm ent Inc.」授權文字之畫面，再接著為遊戲軟體
      之名稱及內容，其中「太空戰士９」出現「FINAL FANTASY IX」等字樣，侵害
      思奎爾公司「FINAL FANTASY」之商標專用權；以告訴代理人提供之西雅公司
      DC主機，空機劃面出現紅色的   圖樣及DREAMCAST，第二劃面出現四個選單，
      其後取樣抽取仿冒西雅公司遊戲光碟片名「信長野望」，劃面出現紅色的
      圖樣及DREAMCAST字樣後即出現「SEGA」及「PRODUCED BY OR UNDERLICENSE
      FROM SEGA ENTERPRISES,LTD.」等字樣。又扣案如附表三所示之任天堂遊戲卡
      匣三十八個，分別或在卡匣、紙盒或標帖上有侵害告訴人任天堂株式會社如附
      表一所示之商標等情及侵害如附表二之四所示之著作權一節，均有勘驗筆錄在
      卷可參。是足認被告確有侵害告訴人公司上揭商標專用權及著作權之情事，及
      扣案光碟分別燒錄有透過電視遊樂器主機執行，得在螢幕顯示如前述授權、出
      品、設計、發行及著作權宣示字樣之畫面，而亦可認定被告有行使偽造私文書
      之犯行無訛（詳如後述）。
（五）所謂文書，乃外型為有體物，文書表意人之思想或意思以視覺感官可見之方法
      記載於該有體物上者，均可謂為文書，如錄影帶、光碟片之有體物，雖須藉助
      錄影機、電腦主機始能將其中之思想、意思表示出來，但其足以將表意人之思
      想或意思以視覺感官見其內容，是司法實務向來承認類如錄影帶、光碟片之物
      ，應屬刑法之「文書」（參照最高法院七十六年度臺上字第二四六號判決對於
      盜版錄影帶案例之解釋）。又八十六年十月八日修正、同年月十日生效之刑法
      第二百二十條增訂第二項、第三項規定：「錄音、錄影或電磁紀錄，藉機器或
      電腦之處理所顯示之聲音、影像或符號，足以為表示其用意之證明者，亦同（
      即以文書論）」，「稱電磁紀錄，指以電子、磁性或其他無法以人之知覺直接
      認識之方式所製成之紀錄，而供電腦處理之用者」；將錄音、錄影、或電磁紀
      錄（含光碟內之軟體），歸類於準文書。扣案光碟片內之電磁紀錄，既可藉由
      主機及電視分別表現出偽註之「Licensed by Sony Computer Entertainment
      Inc.」、「PRODUCED BY OR UNDERLICENSE FROM SEGA ENTERPRISES,LTD.」等
      授權文字，足以表示該遊戲軟體係經新力、西雅公司生產或授權生產之一定用
      意證明，即應屬刑法規定之準文書，其將相同之仿冒光碟片、卡匣等出售於人
      ，應構成刑法第二百十六條、第二百二十條、第二百十條之行使偽造（準）私
  文書罪。
（六）綜上論述，本件事證已臻明確，被告行使偽造私文書、違反商標法、著作權法
      之犯行，均堪以認定，應依法論科。
三、核被告所為係犯商標法第六十三條第一項之明知為意圖欺騙他人於同一商品使用
    相同於他人註冊商標之商品而販賣罪及刑法第二百十六條、第二百十條、第二百
    二十條之行使偽造（準）私文書罪及著作權法第九十三條第三款之以第八十七條
    第二款之方法侵害他人著作權（明知為侵害著作權之物意圖營利而交付之方法侵
    害他人之著作權）之罪。又其先後多次違反商標法、行使偽造私文書、侵害著作
    權之犯行，均時間緊接，所犯構成要件相同，顯各係基於概括犯意反覆為之，應
    皆依連續犯之規定各論以一罪，並加重其刑。又其以一販賣行為觸犯上開三罪名
    ，為想像競合犯，應從一重之行使偽造（準）私文書罪處斷。至公訴人雖漏未述
    及被告就扣案如附表二之二思奎爾公司編號二太空戰士９部分光碟，亦有侵害該
    公司「FINAL FANTASY」之商標專用權；漏未述及被告就扣案如附表三（一）編
    號三內亦有行使偽造私文書犯行，惟上開部分與業經起訴有罪部分，均有想像競
    合犯之同一案件關係，自為起訴效力所及，本院應併予一併審論，附此敘明。至
    原起訴書附表三（一）GAME BOY卡匣編號１漏未記載侵害「ALLEY WAY」、「DR.
    MARIO」之著作權；編號４，使用二個商標圖樣數量「四個」，應為「三個」始
    正確、編號５使用三個商標圖樣數量「二個」，應為「三個」始正確（詳如附表
    三（一）編號１、４、５所示）。原起訴書附表三（三）八位元卡匣（紅白機）
    編號１名稱「口袋＋大金剛＋  ７in１」數量「三個」，應為名稱「口袋＋大金
    剛３＋金剛組合８in１」數量「二個」始正確、另原起訴書附表三（三）部分漏
    載名稱「SUPER１９IN１一個」（詳如附表三（三）編號２所示）；原起訴書附
    表三（三）編號３所載有侵害超級瑪琍商標圖樣，事實上並未有侵害該商標圖樣
    ；至所載侵害著作權部分，除「GOLF高爾夫」、「TENNIS網球」外，漏未記載侵
    害「TETRIS」、「ALLEY WAY」著作權（詳如附表三（三）編號４所示），均經
    本院勘驗屬實，應予更正如附表三所示，併此敘明。再查被告有如事實欄所載之
    犯罪科刑及執行紀錄，有臺灣高等法院檢察署刑案紀錄簡覆表一紙附卷可參，其
    於有期徒刑執行完畢後，五年以內再犯本件有期徒刑以上之罪，是為累犯，應依
    法遞予加重其刑。爰審酌被告之素行、智識程度、犯罪之動機、目的、手段、扣
    案仿冒光碟片、卡匣等物數量、所生危害及犯罪後之態度等一切情狀，量處如主
    文所示之刑，並諭知易科罰金之折算標準，以示懲儆。次查，被告行為後，刑法
    第四十一條業於九十年一月四日修正為「犯最重本刑為五年以下有期徒刑以下之
    刑之罪，而受六月以下有期徒刑或拘役之宣告，因身體、教育、職業、家庭之關
    係或其他正當事由，執行顯有困難者，得以一元以上三元以下折算一日，易科罰
    金。但確因不執行所宣告之刑，難收矯正之效，或難以維持法秩序者，不在此限
    。」「併合處罰之數罪，均有前項情形，其應執行之刑逾六月者，亦同。」並於
    同年月十日公布施行，於同年月十二日生效，比較新舊法之規定，以變更後之新
    法對被告有利，依刑法第二條第一項前段之規定，自應適用裁判時之新法。
四、扣案仿冒新力公司、西雅公司遊戲光碟片二千四百五十片、四百十一片，合計二
    千八百六十一片、如附表二之一、二、三所示侵害新力公司、思奎爾公司、可樂
    美公司之著作權片一百零九片、仿冒任天堂遊戲卡匣三十七個（詳如附表三所示
    ，其中八位元卡匣（紅白機）編號４名稱「1999 SUPER」，未侵害告訴人任天堂
    株式會社之商標權），係被告犯商標法第六十三條之罪所販賣之商品，應依商標
    法第六十四條之規定宣告沒收。另扣案之如附表三所示之八位元卡匣（紅白機）
    編號４名稱「1999 SUPER」一個係被告所有供販賣所用之物；盜版遊戲光碟目錄
    二十二本，係被告所有，供販賣前開仿冒光碟片所用之物，均應依刑法第三十八
    條第一項第二款規定宣告沒收。
據上論斷，應依刑事訴訟法第二百九十九條第一項前段，商標法第六十三條、第六十
四條、著作權法第九十三條第三款，刑法第十一條前段、第五十六條、第二百十六條
、第二百十條、第二百二十條、第四十七條、第五十五條、第二條第一項前段、修正
刑法第四十一條第一項前段、第三十八條第一項第二款，罰金罰鍰提高標準條例第二
條，判決如主文。
本案經檢察官呂永魁到庭執行職務
中      華      民      國      九十      年      八    月    二    日
                                      臺灣板橋地方法院刑事第五庭
                                          法  官  陳秀
右正本證明與原本無異
如不服本判決應於送達後十日內向本院提出上訴狀
                                          書記官  陳慧儷
中      華      民      國      九十      年      八    月    六    日
附錄本案論罪科刑法條全文：
刑法第二百十條
偽造、變造私文書，足以生損害於公眾或他人者，處五年以下有期徒刑。
刑法第二百十六條
行使第二百十條至第二百十五條之文書者，依偽造、變造文書或登載不實事項或使登
載不實事項之規定處斷。
刑法第二百二十條
在紙上或物品上之文字、符號、圖畫、照像，依習慣或特約，足以為表示其用意之證
明者，關於本章及本章以外各罪，以文書論。
錄音、錄影或電磁紀錄，藉機器或電腦之處理所顯示之聲音、影像或符號，足以為表
示其用意之證明者，亦同。
稱電磁紀錄，指以電子、磁性或其他無法以人之知覺直接認識之方式所製成之紀錄，
而供電腦處理之用者。
商標法第六十三條
明知為前條商品而販賣、意圖販賣而陳列、輸出或輸入者，處一年以下有期徒刑、拘
役或科或併科新臺幣五萬元以下罰金。
商標法第六十四條：
犯前二條之罪所製造、販賣、陳列、輸出或輸入之商品不問屬於犯人與否，沒收之。
著作權法第九十三條
有下列情形之一者，處二年以下有期徒刑，得併科新台幣十萬元以下罰金︰
一  侵害第十五條至第十七條規定之著作人格權者。
二  違反第七十條規定者。
三  以第八十七條各款方法之一侵害他人之著作權者。
著作權法第八十七條
有下列情形之一者，除本法另有規定外，視為侵害著作權或製版權︰
一  以侵害著作人名譽之方法利用其著作者。
二  明知為侵害著作權或製版權之物而散布或意圖散布而陳列或持有或意
    圖營利而交付者。
三  輸入未經著作財產權人或製版權人授權重製之重製物或製版物者。
四  未經著作財產權人同意而輸入著作原件或其重製物者。
五  明知係侵害電腦程式著作財產權之重製物而仍作為直接營利之使用者。


司法院資訊處製作；財團法人民間司法改革基金會備份。
